臺灣士林地方法院民事裁定
110年度聲字第168號
聲  請  人  甲○○○○○○○○○○
相  對  人  乙○○  000000000000000
上列當事人間因第三人異議之訴事件（本院110年度補字第1214
號），聲請人聲請停止執行事件，本院裁定如下：
    主  文
聲請人供擔保新臺幣壹佰肆拾萬元後，本院一○九年度司執字第
七三八七三號執行事件之強制執行程序，於本院一一○年度補字
第一二一四號第三人異議之訴事件判決確定、和解或撤回起訴前
應暫予停止。
    理  由
一、按有回復原狀之聲請，或提起再審或異議之訴，或對於和解
    為繼續審判之請求，或提起宣告調解無效之訴、撤銷調解之
    訴，或對於許可強制執行之裁定提起抗告時，法院因必要情
    形，或依聲請定相當並確實之擔保，得為停止強制執行之裁
    定，強制執行法第18條第2項定有明文。
二、聲請意旨略以：相對人前訴請案外人吳允興(下稱吳允興)返
    還門牌號碼臺北市○○區○○○路000巷00弄00號2樓房屋(下稱系
    爭房屋)，經本院109年度訴字第806號民事判決(下稱系爭判
    決)吳允興應返還系爭房屋予相對人，相對人並持系爭判決
    對吳允興聲請強制執行，案列本院109年度司執字第73873號
    遷讓房屋強制執行事件(下稱系爭執行事件)。又吳允興於民
    國110年4月28日過世，伊為吳允興之繼承人，現第三人就執
    行標的物有足以排除強制執行之權利，伊已於110年10月18
    日向本院提起第三人異議之訴，爰依強制執行法第18條第2
    項規定聲請停止執行等語。
三、經查，聲請人以其向本院提起第三人異議之訴為由，聲請裁
    定停止系爭執行事件對聲請人遷讓系爭房屋之強制執行程序
    乙情，業據提出民事第三人異議之訴狀影本為憑，並經本院
    依職權調閱系爭執行事件、本院110年度補字第1214號卷宗
    查核屬實。則聲請人既已依法對相對人提起第三人異議之訴
    ，堪認確有強制執行法第18條第2項所定之事由，其聲請裁
    定停止執行，經核尚無不合，應予准許。
四、按法院因必要情形或依聲請定相當並確實之擔保，為停止強
    制執行之裁定者，該擔保金額之多寡應如何認為相當，固屬
    法院職權裁量之範圍；惟此項擔保係擔保執行債權人因停止
    執行所應受之損害，故法院定擔保金額時，自應斟酌該債權
    人因停止執行可能遭受之損害，以為衡量之標準，非以債權
    額為依據（最高法院92年度台抗字第480 號裁定要旨參照）
    。查本件相對人執系爭判決暨確定證明書向本院聲請執行之
    內容為：吳允興應將系爭房屋遷讓返還予相對人，有民事強
    制執行聲請狀在卷可稽。又吳允興於110年4月28日過世，聲
    請人為其繼承人，且並未聲明拋棄繼承，有除戶謄本、戶籍
    謄本、繼承系統表及本院民事執行紀錄科查詢表在系爭執行
    事件卷宗內可佐。茲因聲請人聲請停止遷讓系爭房屋之執行
    程序，相對人可能蒙受停止執行期間無法使用收益系爭房屋
    所受相當於租金之損失。查本院109年度訴字第806號確定判
    決主文第三項命吳允興於返還系爭房屋前應按月給付相對人
    新臺幣（下同）2萬6,365元相當於租金之不當得利，則相對
    人可能蒙受相當於租金之損害每年應為31萬6,380元（26,36
    5元×12月＝316,380元）。復審酌聲請人所提第三人異議之訴
    陳報之訴訟標的價額已逾150萬元，得上訴至第三審，又依
    司法院所發布各級法院辦案期限實施要點第2點第2款、第5
    款、第6款規定，民事通常程序之第一審、第二審、第三審
    辦案期限合計為4年4月，據以推估本件停止執行期間為4年4
    月，則相對人因停止執行期間所受之損害，經計算為137萬9
    80元【計算式：316,380元×(4＋4/12)＝1,370,980元】，本院
    綜合考量相對人因停止執行可能遭受之前述損害，及前揭訴
    訟事件移審、送卷等程序上所需時間等一切情形，認本件停
    止執行聲請應供擔保之金額以140萬元為適當，爰酌定擔保
    金額如主文所示。
五、爰裁定如主文。
中　　華　　民　　國　　110 　年　　10　　月　　28　　日
                          民事第二庭  
　　　　　　　　　　　　　　　法  官  辜  漢  忠  
以上正本係照原本作成。
如對本裁定抗告，應於裁定送達後10日內向本院提出抗告狀，並
繳納抗告費新臺幣1,000 元。
中　　華　　民　　國　　110 　年　　10　　月　　28　　日
                              書記官  潘  盈  筠